臺灣桃園地方法院刑事判決　　　　　　　95年度易字第1852號
公　訴　人　臺灣桃園地方法院檢察署檢察官
被　　　告　乙○○
　　　　　　　　　　（現另案在臺灣桃園監獄執行中）
上列被告因恐嚇取財案件，經檢察官提起公訴（95年度偵字第15
931 、23551 號），本院判決如下：
    主  文
乙○○幫助意圖為自己不法之所有，以恐嚇使人將本人之物交付
，累犯，處有期徒刑拾月；減為有期徒刑伍月，如易科罰金，以
銀元佰元即新臺幣玖佰元折算壹日。
    事  實
一、乙○○前因肅清煙毒條例案件，經臺灣高等法院以85年度上
    訴字第583 號判決判處有期徒刑3 年2 月確定；又因違反麻
    醉藥品管理條例案件，經本院以84年度易字第5307號判決判
    處有期徒刑4 月確定；上開2 罪經臺灣高等法院以85年度聲
    字第845 號裁定應執行有期徒刑3 年4 月確定；另因侵占遺
    失物案件，經本院以84年度易字第4226號判決判處罰金3,00
    0 元（易服勞役10日）確定；再因妨害兵役案件，經本院以
    84年度易字第4255號判決判處拘役40日確定；此2 罪與首揭
    應執行之有期徒刑3 年4 月接續執行，甫於民國86年10月17
    日縮短刑期假釋出監並付保護管束，後假釋經撤銷，應執行
    殘刑1 年7 月28日，而於89年10月15日縮刑期滿執行完畢。
二、乙○○預見某不詳之成年人不自行申辦郵局或銀行帳戶而向
    他人洽借或收購，係擬供為詐欺、恐嚇取財等不法犯罪行為
    贓款匯入之人頭帳戶之用等事實，竟以此事實之發生不違背
    其本意之幫助恐嚇取財不確定故意，於94年1 月間起至同年
    3 月22日前之某日，在臺灣地區某不詳地點，將其於92年12
    月17日所開設之安泰商業銀行桃園分行帳戶（帳號為000000
    00000000號，下稱安泰銀帳戶）之存摺及提款卡（含密碼）
    等資料，交付予不詳之成年人使用。嗣該人與同犯罪集團之
    成員間，共同基於恐嚇取財之犯意聯絡，自94年3 月22日起
    至同年月28日止，推由某人分別撥打電話予附表所示之戊○
    ○等人，恫嚇稱其等所有之鴿子已被網住，必須將指定款項
    匯入指定帳戶方能放飛遭擄之鴿子，以此惡害通知戊○○等
    人，致其等均於遭恐嚇後，隨即於同日前往鄰近之金融機構
    ，以自己或親友之名義，依指示各匯款如附表所示之金額（
    共計新臺幣--下同--77,506元）至乙○○上開安泰銀帳戶，
    該集團方將鴿子分別放飛返還予物主；嗣因該帳戶已先於94
    年3 月28日遭銀行列為警示帳戶（故該犯罪集團未能取得附
    表編號9 至19之款項），且黃雪霞業於94年4 月1 日報警處
    理，後經警調閱乙○○上開帳戶明細及約詢各該匯款人，方
    循線查獲上情。
三、案經臺中縣警察局豐原分局報請臺灣臺中地方法院檢察署呈
    請臺灣高等法院檢察署令轉臺灣桃園地方法院檢察署檢察官
    偵查起訴。
    理  由
壹、證據能力：
一、關於證人戊○○等人之警詢證詞：
  (一)按被告以外之人於審判外之言詞或書面陳述，除法律有規定
    者外，不得作為證據，刑事訴訟法第159 條第1 項固定有明
    文。惟被告以外之人於審判外之陳述，雖不符同法第159 條
    之1 至之4 之規定，而經當事人於審判程序同意作為證據，
    法院審酌該言詞陳述或書面陳述作成時之情況，認為適當者
    ，亦得為證據。又當事人、代理人或辯護人於法院調查證據
    時，知有第159 條第1 項不得為證據之情形，而未於言詞辯
    論終結前聲明異議者，視為有前項之同意，同法第159 條之
    5 亦定有明文。立法意旨在於傳聞證據未經當事人之反對詰
    問予以核實，原則上先予排除。惟若當事人已放棄反對詰問
    權，於審判程序中表明同意該等傳聞證據可作為證據；或於
    言詞辯論終結前未聲明異議，基於尊重當事人對傳聞證據之
    處分權，及證據資料愈豐富，愈有助於真實發見之理念，且
    強化言詞辯論主義，使訴訟程序得以順暢進行，上開傳聞證
    據亦均具有證據能力。
  (二)查本件證人戊○○等人（詳如附表所示）均曾於警詢中為陳
    述，其性質雖屬傳聞證據，然其等所為之上開警詢筆錄內容
    ，經本院於審理程序中予以提示並告以要旨，且各經檢察官
    及被告乙○○表示意見，其等已知上述證詞乃傳聞證據，且
    均表示對該等證據之調查沒有意見，而未於言詞辯論終結前
    對該等證據內容聲明異議（見本院卷第94、126 頁筆錄），
    本院審酌上開警詢筆錄作成時，核無違法取證或其他瑕疵，
    認為以之作為本案之證據亦屬適當，依據上開規定，該等警
    詢證詞自有證據能力。
二、關於證人黃雪霞於偵訊中之具結證詞：
  (一)再按被告以外之人於偵查中向檢察官所為陳述，除顯有不可
    信之情況者外，得為證據，同法第159 條之1 第2 項定有明
    文。偵查中對被告以外之人（包括證人、鑑定人、告訴人、
    被害人及共同被告等）所為之偵查筆錄，或被告以外之人向
    檢察官所提之書面陳述，性質上均屬傳聞證據。惟現階段刑
    事訴訟法規定檢察官代表國家偵查犯罪、實施公訴，依法其
    有訊問被告、證人及鑑定人之權，證人、鑑定人且須具結，
    而實務運作時，檢察官偵查中向被告以外之人所取得之陳述
    ，原則上均能遵守法律規定，不致違法取供，其可信度極高
    ，職是，被告以外之人前於偵查中已具結而為證述，除反對
    該項供述得具有證據能力之一方，已釋明「顯有不可信之情
    況」之理由外，應認該證人於偵查中之陳述具有證據能力。
  (二)查本件證人黃雪霞於檢察官偵查中所為之陳述，業經具結擔
    保其所述實在，被告並未反對該等證詞之證據能力，更無釋
    明上開證述有何顯不可信之情況，依上說明，其於偵查中之
    具結證言自亦有證據能力。
貳、認定事實：
一、被告於警、偵訊及本院審理中均矢口否認有何幫助恐嚇取財
    之犯行，並辯稱：伊曾經因為搬家一次遺失7 、8 個帳戶存
    摺、提款卡等資料，該等帳戶因為欠錢未還等原因早已沒在
    使用，故沒有理會此事，也沒有報警或向銀行掛失，伊從未
    將上開安泰銀帳戶之資料交予他人云云。
二、經查，上揭關於安泰銀帳戶原為被告所開立，後因戊○○等
    被害人遭人恐嚇鴿子被擄而有附表所示各該款項匯入之事實
    ，業據證人即被害人戊○○等人於警詢或偵訊中（黃雪霞）
    指述明確，並有安泰商業銀行桃園分行函覆之開戶資料、存
    款往來對帳單、存款當期交易明細表（見本院卷第71至74頁
    ）、附表所示各該被害人之匯款申請書或匯款委託書等單據
    在卷可稽，已足認被害人戊○○等人確係因為遭某犯罪集團
    之不詳成員恐嚇稱如不匯款將無法取回鴿子，其等因而將指
    定之款項匯入被告所有之上開安泰銀帳戶內。
三、衡諸常情，一般人領取存摺、提款卡、印章等重要金融理財
    工具後，當會妥善保管，鮮有同時將1 帳戶之存摺、提款卡
    、密碼等資料任意置於易失竊物品之處，亦少有將數個帳戶
    之相關資料均一同放置之情形，若確有遺失，當會立即發現
    ，並迅為掛失或報警之處置，而非明明持有該等帳戶，卻對
    相關資料之失竊毫無所悉或未及時為任何處置，被告為智識
    程度正常（國中畢業）之成年人，對上開之理自無不知之可
    能。以此審酌被告歷次所辯：
  (一)上開安泰銀帳戶，係被告於92年12月17日至上開分行開立活
    期儲蓄存款帳戶，並申請領用一般金融卡，僅為提款卡（含
    可查詢該帳戶餘額及非約定轉帳功能），不具預借現金之功
    能等情，業經該分行函覆相關資料在卷可查（見本院卷第33
    至39頁）。而此次各該被害人分別匯款後，該帳戶即立有2
    次2 萬元分別在台新國際商業銀行及中國信託商業銀行之自
    動櫃員機提領之紀錄（即附表編號1 至8 之款項，見本院卷
    第102 、103 頁）；且被告先於警詢中清楚供稱：不知道何
    時何地遺失該安泰銀帳戶，沒有報警，存摺及提款卡一起遺
    失，遺失的提款卡密碼「沒有人知道」等語（見95年度偵字
    第23551 號卷第11頁筆錄）；後又於本院準備程序中稱：安
    泰銀帳戶資料因為欠的錢都沒有繳，所以用了一段時間就沒
    有再使用等語（見本院卷第28頁筆錄）。則依上開被告所述
    及查得之相關交易明細可知，該安泰銀帳戶之提款卡僅為一
    般提款卡，根本沒有被告所稱預借現金之功能，更無所謂因
    為欠錢未還所以停用之可能，而被害人匯款後，確實遭人以
    提款卡領取其內款項，縱使單純拾獲、竊得或輾轉取得該提
    款卡之人，在不知密碼之情況下，又如何操作該提款卡領款
    ？被告嗣後於審理中方改稱：警詢所述實在，密碼是寫在1
    張小筆記紙上，該紙張連同存摺、提款卡等物一併遺失（見
    本院卷第125 、126 頁筆錄），以此可知，被告先在警詢中
    稱沒有人會知道密碼，建立自己保管妥當之必然性，後又供
    稱該卡遺失後未報警處理之正當理由（欠錢未還停用），惟
    此二部分供詞均先後被證實並非實情，被告方又改稱密碼也
    一同遺失、其真意是該帳戶內沒有錢了，所以沒有使用等詞
    ，前後供述顯然不一致，且其明顯係隨證據提示之程度而為
    互相矛盾之供詞，所述已難讓人採信。
  (二)又被告稱搬家時1 次遺失數個（7 、8 家或5 、6 家）銀行
    帳戶資料，但忘記何時搬家，後來是在93年間才發現這些帳
    戶資料遺失等詞，衡諸前揭所述經驗常情，搬家時遺失全部
    金融帳戶資料，又沒有及時發現，甚而根本忘記何時搬家？
    從哪裡搬至哪裡？已屬極難想像之事；被告又一度於偵訊中
    稱：「（問：為何你的帳戶內會有擄鴿勒贖的贓款？）我信
    用卡沒有繳以後，我就把銀行簿及卡片丟掉。（問：什麼時
    候丟掉？）我忘記了。（問：丟的地點？）就在桃園，地點
    我忘記了。」等語（見95年度偵字第15931 號卷第4 、5 頁
    筆錄），惟「因搬家或遭竊而遺失」與「自己將帳戶資料丟
    掉」二事差異甚大，並無誤認之可能，若確係前者，被告又
    何需於偵訊中捏造後者？更難使人採信其前後不一之所辯；
    再參照檢察官庭呈被告名下除安泰銀帳戶外之其餘帳戶明細
    資料（見本院卷第42至82頁）可知：(1)台北富邦銀行五股分
    行：該戶申請2 萬元周轉金，至93年6 月間均還有存提款紀
    錄；(2)臺灣新光商業銀行帳戶：於94年3 月18日開立一般活
    期儲蓄存款帳戶，並非現金卡帳戶：(3)陽信銀行桃園分行帳
    戶：於93年12月27日帳戶內金額歸零；(4)玉山銀行帳戶：該
    戶為現金卡帳戶，至93年6 月間均還有存提款紀錄；(5)大眾
    銀行帳戶：至93年6 月7 日累計積欠3 萬元；(6)中國信託商
    業銀行帳戶：該戶為現金卡帳戶，至93年10月尚有轉帳還款
    紀錄。是以，被告名下之帳戶為一般活期儲蓄帳戶或現金卡
    帳戶？是否於93年間已因欠款而停止使用？開戶時間是否在
    93年間還是案發後之94年間？等節，均各有不同，且與本案
    各該被害人匯款進入之安泰銀帳戶亦不相同，縱不排除上開
    帳戶中有因被告欠款停用且於93年間遺失之可能（例如：富
    邦、玉山、大眾等），尚無法佐證性質、交易往來紀錄均不
    相同之安泰銀帳戶亦為同次所遺失，自難執為對被告有利之
    認定。
  (三)末被告雖又稱：應調閱上開2 次提款之監視器紀錄，查明提
    款之人為何，以確認其等如何取得該提款卡；經本院向各該
    銀行調閱後，均因時間久遠，超過影像保存期限，故無法調
    得（見本院卷第116 、118 頁函文）。然審酌現今詐騙或恐
    嚇取財之犯罪集團，操作手法日益精進，幕後操控、策劃進
    行方式、指揮集團內成員行動、下手詐騙或恐嚇被害人及領
    款（俗稱車手）、洗錢等環節均多有細膩分工，單純任車手
    之人未必會知道該集團如何擁有該用以提款之提款卡及密碼
    ，此為一般日常生活可得可知之常態事實，被告尚難稱其不
    知；則縱使查無何人持用被告名義之上開安泰銀帳戶提款卡
    及密碼前往各該ATM 取得該帳戶內被害人之款項，亦難據此
    認定被告並無交付該帳戶資料予他人之事實；況被告供稱於
    93年間業已發現安泰銀帳戶資料在之前搬家時遺失，惟遲至
    94年3 月22日方有第1 筆被害人款項匯入，若犯罪集團確係
    行竊或輾轉自竊盜之行為人處取得該人頭帳戶資料，為免名
    義人（即被告）發現並報警或掛失，必當迅速使用，當無擺
    放多月後方充作人頭帳戶之理，此顯不合常情之處，再佐以
    前揭各該積極證據及被告所辯不足採信之處，暨無證據證明
    被告係出售該帳戶資料即應「罪證有疑、利歸被告」之證據
    法則，堪認被告早於94年1 月間起至同年3 月22日前之某日
    ，即在臺灣地區某不詳地點，將該安泰銀帳戶之存摺、提款
    卡、密碼等資料，一併交付予某不詳之犯罪集團成員充作本
    案人頭帳戶等事實均已明確。
四、查銀行活期儲蓄存款帳戶，一般人極易申請取得，且個人之
    存款帳戶存簿、提款卡（含密碼）等資料，乃關係該帳戶款
    項之存取，若非極為信任之親友因急迫情形有立即使用必要
    等特殊情形外，否則本可自行開立帳戶使用，無須另向人價
    購或洽借，個人之帳戶資料，亦無任意出售或無償交付予陌
    生人之理，且參照政府近來向民眾大力宣導勿出售或交付帳
    戶因而成為詐騙集團幫兇之眾所週知之事實，被告自難諉為
    不知，則依據此交付帳戶顯然有違常情之推論，足證被告主
    觀上仍已預見該集團將該帳戶用以充作匯入詐騙或恐嚇所得
    款項之事實之發生，縱如此亦不違背其本意，其係基於幫助
    恐嚇取財之不確定故意，而提供該等帳戶資料予他人甚明。
五、綜上所述，本案事證已經明確，被告所辯不足採信，其犯行
    堪以認定，自應依法論科。
參、新舊法比較：
一、按修正後刑法第2 條第1 項暨第35條之規定，係規範行為後
    法律變更所生新舊法比較適用之準據法暨刑之重輕之基本原
    則，於新法施行後，應適用新法第2 條第1 項及第35條之規
    定；比較新舊法時，亦應就罪刑有關之共犯、未遂犯、想像
    競合犯、牽連犯、連續犯、結合犯，以及累犯加重、自首減
    輕暨其他法定加減原因（如身分加減）與加減例等一切情形
    ，綜其全部罪刑之結果而為比較並整體適用，不能割裂而分
    別適用有利益之條文（最高法院95年第8 次刑庭會議決議及
    27上字第2615號判例參照）。
二、查被告行為後，罰金刑之計算單位及處罰、易科罰金之折算
    標準之規定，均有修正：
  (一)罰金刑之計算單位及處罰部分：
    刑法第33條第5 款業於94年2 月2 日修正公布，並自95年7
    月1 日起施行；修正前刑法第33條第5 款規定「罰金：1 元
    以上。」再依罰金罰鍰提高標準條例第1 條提高10倍為銀元
    10元即新臺幣30元以上；修正後刑法第33條第5 款規定「罰
    金：新臺幣1,000 元以上，以百元計算之。」。另95年6 月
    14日修正公布刑法施行法第1 條之1 規定：「中華民國94年
    1 月7 日刑法修正施行後，刑法分則編所定罰金之貨幣單位
    為新臺幣。94年1 月7 日刑法修正時，刑法分則編未修正之
    條文定有罰金者，自94年1 月7 日刑法修正施行後，就其所
    定數額提高為30倍。但72年6 月26日至94年1 月7 日新增或
    修正之條文，就其所定數額提高為3 倍。」現行刑法中，有
    關於罰金刑之計算單位及處罰之規定已有修正，自屬法律變
    更。
  (二)易科罰金之折算標準部分：
    刑法第41條第1 項業於94年1 月7 日修正公布，並於95年7
    月1 日施行，修正前刑法第41條第1 項前段規定：「犯最重
    本刑為5 年以下有期徒刑以下之刑之罪，而受6 個月以下有
    期徒刑或拘役之宣告，因身體、教育、職業、家庭之關係或
    其他正當事由，執行顯有困難者，得以1 元以上3 元以下折
    算一日，易科罰金。」又被告行為時之易科罰金折算標準，
    修正前罰金罰鍰提高標準條例第2 條前段（現已刪除）規定
    ，就其原定數額提高為100 倍折算1 日，則本件被告行為時
    之易科罰金折算標準，應以銀元300 元即新臺幣900 元折算
    1 日；修正後刑法第41條第1 項前段則規定：「犯最重本刑
    為5 年以下有期徒刑以下之刑之罪，而受6 個月以下有期徒
    刑或拘役之宣告者，得以新臺幣1,000 元、2,000 元或3,00
    0 元折算1 日，易科罰金。」此項修正屬科刑規範事項之變
    更，其折算標準為裁判時所應諭知，亦屬法律變更。
三、被告行為後，刑法第346 條第1 項恐嚇取財罪罰金刑之最低
    度業已提高至新臺幣1,000 元，較行為時之新臺幣30元不利
    （最高度部分則無不同），故經綜合比較前述新、舊法變更
    結果，應依修正後刑法第2 條第1 項前段規定，適用行為時
    之法律。至於易科罰金之折算標準，亦係行為時之銀元300
    元即新臺幣900 元折算1 日為有利，故同此之理，亦應依修
    正前之規定諭知折算標準（指減刑後之宣告刑，詳下述）。
四、另刑法第30條幫助犯之規定雖亦有修正，但僅係文字修正，
    並非刑法第2 條之「法律變更」，逕行適用裁判時法即可，
    無庸為新、舊法之比較；又刑法第47條累犯之規定雖亦有修
    正，然被告無論依修正前或後之規定，均構成累犯，新舊法
    在「處罰之輕重」上相同，即無比較適用之問題，此並非刑
    法第2 條所稱之「法律變更」，應逕行適用裁判時之修正後
    刑法第47條第1 項之規定（最高法院95年11月7 日之95年第
    21次刑庭會議決議紀錄供參）；另新法第55條但書係科刑之
    限制，為法理之明文化，非屬法律變更，均附此敘明。
肆、論罪科刑：
一、被告交付帳戶予某不詳之成年人，雖可預見其人與該集團其
    他成員係從事恐嚇取財等不法行為且縱如此亦不違背本意，
    然此僅係對該集團之恐嚇取財犯行提供助力，並非有何共同
    正犯之犯意聯絡及行為分擔，且尚不能證明被告知悉該人及
    其集團係從事洗錢防制法第3 條所稱之重大犯罪，故核被告
    所為，僅係構成修正後刑法第30條第1 項前段、刑法第346
    條第1 項之幫助恐嚇取財罪。被告係以一交付安泰銀帳戶存
    摺、提款卡、密碼等資料予他人之行為，幫助正犯侵害被害
    人戊○○等人之財產法益，故係一行為觸犯數罪名，為想像
    競合犯，應依修正後刑法第55條規定，從一重處斷。
二、查被告前因肅清煙毒條例案件，經臺灣高等法院以85年度上
    訴字第583 號判決判處有期徒刑3 年2 月確定；又因違反麻
    醉藥品管理條例案件，經本院以84年度易字第5307號判決判
    處有期徒刑4 月確定；上開2 罪經臺灣高等法院以85年度聲
    字第845 號裁定應執行有期徒刑3 年4 月確定；另因侵占遺
    失物案件，經本院以84年度易字第4226號判決判處罰金3,00
    0 元（易服勞役10日）確定；再因妨害兵役案件，經本院以
    84年度易字第4255號判決判處拘役40日確定；此2 罪與首揭
    應執行之有期徒刑3 年4 月接續執行，於86年10月17日縮短
    刑期假釋出監並付保護管束，後假釋經撤銷，應執行殘刑1
    年7 月28日，而於89年10月15日縮刑期滿執行完畢，此有臺
    灣高等法院被告前案紀錄表1 件可按，其於5 年內故意再犯
    本件有期徒刑以上之罪，應依修正後刑法第47條第1 項之規
    定，論以累犯並加重其刑。又被告係幫助犯，爰依修正後刑
    法第30條第2 項規定，減輕其刑；並依法先加後減之。
三、爰審酌被告不顧政府長期大力查緝恐嚇取財等犯罪集團，宣
    導民眾勿因出售或交付帳戶資料因而成為犯罪集團之幫兇，
    而仍恣意為之，且造成各該被害人之金錢損失，犯罪所造成
    之損害非輕，且犯後猶飾詞卸責，態度非佳，暨其素行、生
    活狀況、犯罪之手段、被害人匯款金額之多寡等一切情狀，
    量處如主文所示之刑，以示懲儆。
四、查被告犯罪之時間，係在96年4 月24日以前，所犯上開之罪
    ，合於中華民國九十六年罪犯減刑條例第2 條第1 項第3 款
    所規定之減刑條件，應依該條例之規定減其宣告刑之2 分之
    1 ，故減為有期徒刑5 月，並依上述修正前有利於被告之各
    該規定定其易科罰金之折算標準。
五、末被告已將上開帳戶之存簿及提款卡等物交予該詐騙集團之
    人，此觀諸上開該集團以ATM 提出詐得款項之事實自明，既
    已交付，則上開物品即非屬被告所有，此外亦別無法定應沒
    收之事由存在，縱不能證明該等物品業已滅失，亦無從依法
    宣告沒收，附此敘明。
據上論斷，應依刑事訴訟法第299 條第1 項前段，修正後刑法第
2 條第1 項前段、第55條、第30條第1 項前段、第2 項、第47條
第1 項，刑法第346 條第1 項，修正前刑法第41條第1 項前段，
中華民國九十六年罪犯減刑條例第2 條第1 項第3 款、第7 條、
第9 條，刑法施行法第1 條之1 第1 項、第2 項前段，刪除前罰
金罰鍰提高標準條例第2 條，判決如主文。
本案經檢察官柯怡如到庭執行職務。
中　　華　　民　　國　　96　　年　　8 　　月　　22　　日
                  刑事第五庭  審判長法  官  潘政宏
                                    法  官  楊晴翔
                                    法　官　吳勇毅
上正本證明與原本無異。
如不服本判決，應於判決送達後10日內向本院提出上訴狀（應附
繕本），其未敘述上訴理由者，應於上訴期間屆滿後20日內補提
理由書狀於本院，上訴於臺灣高等法院。
                                    書記官  陳奕珽
中　　華　　民　　國　　96　　年　　8 　　月　　23　　日
附錄本案論罪科刑法條：
中華民國刑法第346條
（單純恐嚇罪）
意圖為自己或第三人不法之所有，以恐嚇使人將本人或第三人之
物交付者，處6 月以上5 年以下有期徒刑，得併科1 千元以下罰
金。
以前項方法得財產上不法之利益，或使第三人得之者，亦同。
前二項之未遂犯罰之。
中華民國刑法第30條
（幫助犯及其處罰）
幫助他人實行犯罪行為者，為幫助犯。雖他人不知幫助之情者，
亦同。
幫助犯之處罰，得按正犯之刑減輕之。
附表：
┌──┬─────┬──────┬────────┬─────┐
│編號│被害人    │遭恐嚇時間  │匯款金額及時間  │證詞出處  │
├──┼─────┼──────┼────────┼─────┤
│ 1  │戊○○    │94年3月22日 │2,206元（1隻）  │95年度偵字│
│    │          │            │                │第23551號 │
│    │          │            │94年3月22日     │卷第14頁  │
├──┼─────┼──────┼────────┼─────┤
│ 2  │寅○○    │94年3月22日 │15,000元（6隻） │95年度偵字│
│    │          │            │                │第23551號 │
│    │使用何戴龍│            │94年3月22日     │卷第17頁  │
│    │名義匯款  │            │                │          │
├──┼─────┼──────┼────────┼─────┤
│ 3  │丑○○    │94年3月22日 │4,505元（3隻）  │95年度偵字│
│    │          │            │                │第23551號 │
│    │          │            │94年3月22日     │卷第22頁  │
├──┼─────┼──────┼────────┼─────┤
│ 4  │卯○○    │94年3月24日 │2,005元（1隻）  │95年度偵字│
│    │          │            │                │第23551號 │
│    │          │            │94年3月24日     │卷第26頁  │
├──┼─────┼──────┼────────┼─────┤
│ 5  │丙○○    │94年3月24日 │2,007元（1隻）  │95年度偵字│
│    │          │            │                │第23551號 │
│    │          │            │94年3月24日     │卷第30頁  │
├──┼─────┼──────┼────────┼─────┤
│ 6  │巳○○（原│94年3月24日 │4,550元（2隻）  │95年度偵字│
│    │名謝金永）│            │                │第23551號 │
│    │          │            │94年3月24日     │卷第34頁  │
├──┼─────┼──────┼────────┼─────┤
│ 7  │辰○○    │94年3月24日 │2,206元（1隻）  │95年度偵字│
│    │          │            │                │第23551號 │
│    │          │            │94年3月24日     │卷第38頁  │
├──┼─────┼──────┼────────┼─────┤
│ 8  │癸○○    │94年3月24日 │2,205元（1隻）  │95年度偵字│
│    │          │            │                │第23551號 │
│    │          │            │94年3月24日     │卷第41頁  │
├──┼─────┼──────┼────────┼─────┤
│ 9  │甲○○（起│94年3月28日 │13,500元（6隻） │95年度偵字│
│    │訴書誤載為│            │                │第23551號 │
│    │余成峰）  │            │94年3月28日     │卷第45頁  │
├──┼─────┼──────┼────────┼─────┤
│ 10 │黃雪霞    │94年3月28日 │2,015（3隻）    │警卷暨95年│
│    │          │            │                │度偵字第13│
│    │使用黃福生│            │94年3月28日     │206 號卷第│
│    │名義匯款  │            │                │6 頁（鴿子│
│    │          │            │                │未被放回）│
├──┼─────┼──────┼────────┼─────┤
│ 11 │辛○○    │94年3月28日 │2,205元（1隻）  │95年度偵字│
│    │          │            │                │第23551號 │
│    │          │            │94年3月28日     │卷第49頁  │
├──┼─────┼──────┼────────┼─────┤
│ 12 │午○○    │94年3月28日 │1,806元（1隻）  │95年度偵字│
│    │          │            │                │第23551號 │
│    │          │            │94年3月28日     │卷第56頁  │
├──┼─────┼──────┼────────┼─────┤
│ 13 │未○○    │94年3月28日 │4,505元（3隻）  │95年度偵字│
│    │          │            │                │第23551號 │
│    │          │            │94年3月28日     │卷第53頁  │
├──┼─────┼──────┼────────┼─────┤
│ 14 │己○○    │94年3月28日 │4,403元（2隻）  │95年度偵字│
│    │          │            │                │第23551號 │
│    │          │            │94年3月28日     │卷第60頁  │
├──┼─────┼──────┼────────┼─────┤
│ 15 │庚○○    │94年3月28日 │4,502元（2隻）  │95年度偵字│
│    │          │            │                │第23551號 │
│    │          │            │94年3月28日     │卷第62頁  │
├──┼─────┼──────┼────────┼─────┤
│ 16 │陳獻助    │94年3月28日 │4,005元（2隻）  │95年度偵字│
│    │          │            │                │第23551號 │
│    │使用陳映昇│            │94年3月28日     │卷第66頁  │
│    │名義匯款  │            │                │          │
├──┼─────┼──────┼────────┼─────┤
│ 17 │子○○    │94年3月28日 │1,805元（1隻）  │95年度偵字│
│    │          │            │                │第23551號 │
│    │          │            │94年3月28日     │卷第70頁  │
├──┼─────┼──────┼────────┼─────┤
│ 18 │丁○○    │94年3月28日 │2,026元（1隻）  │95年度偵字│
│    │          │            │                │第23551號 │
│    │          │            │94年3月28日     │卷第74頁  │
├──┼─────┼──────┼────────┼─────┤
│ 19 │壬○○    │94年3月28日 │2,050元（1隻）  │95年度偵字│
│    │          │            │                │第23551號 │
│    │          │            │94年3月28日     │卷第79頁  │
└──┴─────┴──────┴────────┴─────┘
